最　高　行　政　法　院　裁　定
　　　　　　　　　　　　　　　　　　 96年度裁字第02339號
上　訴　人　金洋紙器股份有限公司
代　表　人　甲○○
被 上訴 人　財政部臺灣省北區國稅局
代　表　人　陳文宗
上列當事人間因營業稅事件，上訴人對於中華民國95年2月23日
臺北高等行政法院94年度訴字第250號判決，提起上訴，本院裁
定如下：
    主  文
上訴駁回。
上訴審訴訟費用由上訴人負擔。
    理  由
一、按對於高等行政法院判決上訴，非以其違背法令為理由，不
    得為之，行政訴訟法第242條定有明文。是對於高等行政法
    院判決上訴，若未具體說明原判決違背何項法令、不適用法
    規或如何適用不當之具體情事，即非主張原判決違背法令以
    為上訴理由，其上訴不應准許。
二、上訴意旨略謂：本件上訴人雖有違章情事，並無故意或過失
    ，依鈞院93年判字第390號判例，仍有例外裁量空間。況依
    行為時營業稅法第51條規定，係處漏稅罰之1至10倍罰鍰，
    本件即使科處1倍罰鍰，亦不違法；另依行政罰法第7條第1
    項規定，亦不應予處罰，原審判決顯有不適用法規或適用法
    規不當之違法。又與本案相同之前案，日期雖有不同，但當
    事人及違章情節並無二致，基於相同事務應為相同之處理，
    本件倘為3倍罰鍰之差別待遇，顯然違反上訴人受憲法保障
    之平等權，原審即有判決不備理由之違法云云，求為廢棄原
    判決。
三、經查，上訴人於民國（下同）90年至91年間無進貨事實，卻
    持日洋公司開立之不實統一發票作為進項憑證，金額計新臺
    幣（下同）3,715,000元，申報扣抵營業稅185,750元，有上
    訴人出具承諾書、自動補報申請書及繳款書等影本可稽，違
    章事證足堪認定，被上訴人核定補徵其營業稅額，按財政部
    頒發之「稅務違章案件裁罰金額或倍數參考表」在法定範圍
    內就違章案件為相當倍數之裁罰，並無何違誤。另依財政部
    頒發之上開「稅務違章案件裁罰金額或倍數參考表」業經財
    政部於93年3月29日修正，罰鍰部分既經被上訴人復查決定
    予以變更為3倍，亦無不合。是以，上訴人上開指摘事項，
    僅係就原審取捨證據、認定事實之職權行使，指摘其為不當
    ，而未具體說明其不適用法規或適用不當之事實，況該部分
    均經原審法院論述綦詳，予以一一指駁，難認為對原判決之
    如何違背法令已有具體之指摘，依首開說明，應認其上訴為
    不合法，應予駁回。
四、依行政訴訟法第249條第1項前段、第104條、民事訴訟法第
    95條、第78條，裁定如主文。
中　　華　　民　　國　　96　　年　　10　　月　　11　　日
                  第二庭審判長法  官　鄭　淑　貞
                              法  官  黃　合　文
                              法  官　吳　明　鴻
                              法  官　鄭　小　康
                              法  官　帥　嘉　寶
以  上  正  本  證  明  與  原  本  無  異
中　　華　　民　　國　　96　　年　　10　　月　　12　　日
　　　　　　　　　　　　　　　書記官　蘇　金　全
